【裁判字號】    95,重附民,45
【裁判日期】    950831
【裁判案由】    偽造文書等
【裁判全文】
臺灣板橋地方法院刑事附帶民事訴訟判決
原      告  國郡股份有限公司
法定代理人  曾振茂
被      告  甲○○
上列被告因本院95年度訴字第2219號偽造文書等案件，經原告提
起附帶民事訴訟，本院判決如下：
    主  文
被告應給付原告新臺幣陸佰陸拾萬仟柒佰陸拾陸元及自民國
九十五年八月二十三日起至清償日止，按週年利率百分之五計算
之利息。
本判決於原告以新臺幣貳佰貳拾萬元為被告預供擔保後，得假執
行。
    事  實
壹、原告方面：
一、聲明：
  (一)被告甲○○應給付原告新臺幣（下同）6,633,766 元，及自
    本起訴狀繕本送達之翌日起至清償日止，按年息百分之5 計
    算之利息。
  (二)原告願供擔保，請准宣告假執行。
二、陳述：
  (一)被告受僱擔任原告國郡股份有限公司之業務員，平日負責貨
    物之銷售及貨款收取之工作，為從事業務之人。因原告公司
    之收款方式，於收取貨款時若客戶按時繳交，則收款人員即
    應將國郡公司之客戶送貨單明細表交付客戶，作為貨款收訖
    之憑證；若客戶未繳交足貨款，則須請客戶在該明細表上簽
    名，表示原告公司並未收到款項。被告竟利用部分客戶未領
    取公司之客戶收回送貨單明細表之機會，基於為自己不法所
    有之概括犯意，自民國94年6 月3 日起至94年11月7 日止，
    於客戶未領取公司之客戶收回送貨單明細表時，以在該明細
    表上偽造客戶簽名之方式，表示該客戶並未繳交貨款之用意
    ，持向原告行使，使原告誤認為客戶並未繳交貨款；有時客
    戶將送貨單明細表收下，被告即自行拿取另一空白送貨明細
    單，從新繕造後簽寫客戶簽名，佯以客戶未繳交貨款，持向
    原告行使，使原告誤認為客戶並未繳交貨款；有部分則係收
    款後逕行侵占入己，而未另外偽造明細表。被告將自客戶處
    已收取之帳款侵占入己，共計侵占6,633,766 元。
  (二)被告所積欠之上開款項，迄未賠償，爰依法提起本件訴訟，
    請求依侵權行為之法律關係，判命被告如數賠償如聲明所示
    之本息。
三、證據：引用刑事訴訟程序中所調查之證據。
貳、被告方面：對原告之主張不爭執。
    理  由
一、原告主張被告利用為原告收款之機會，基於為自己不法所有
    之概括犯意，自94年6 月3 日起至94年11月7 日止，於客戶
    未領取國郡公司之客戶收回送貨單明細表時，以在該明細表
    上偽造客戶簽名之方式，表示該客戶並未繳交貨款，持向原
    告行使，使原告誤認為客戶並未繳交貨款；有時客戶將送貨
    單明細表收下，被告即拿取另一空白送貨明細單，從新繕造
    後簽寫客戶簽名，佯以客戶未繳交貨款，使原告誤認為客戶
    並未繳交貨款；有部分則係收款後逕行侵占入己，而未另外
    偽造明細表，共計侵占6,633,766 元，除據被告自承在卷，
    並有卷附明細表36紙、客戶帳款催收管制表1 份等在卷為據
    ，足認原告之主張為實。
二、按因犯罪而受損害之人，於刑事訴訟程序得附帶提起民事訴
    訟，對於被告及依民法負賠償責任之人，請求回復其損害，
    刑事訴訟法第487 條第1 項定有明文。又按因故意或過失，
    不法侵害他人之權利者，負損害賠償責任，民法第184 條第
    1 項前段亦有明文。本件被告以偽造文書、侵占獲款之方式
    ，造成原告應收得之貨款損失，受有侵害，是原告本於民法
    第184 條第1 項前段請求被告負損害賠償責任，自屬有據。
    從而，原告本於侵權行為之法律關係，請求被告應給付原告
    6,633,766 元，及自起訴狀繕本送達翌日（即95年8 月23日
    ）起至清償日止，按年息百分之5 計算之遲延利息，核無不
    合，應予准許。又原告陳明願供擔保，請准宣告假執行，經
    核亦無不符，爰酌定相當之擔保金額以准許之。
四、本件事證已臻明確，兩造其餘攻擊防禦之方法，核無礙於本
    院前揭認定，爰不另贅予論駁，附此敘明。
據上論結，本件原告之訴為有理由，應依刑事訴訟法第502 條第
2 項、第491 條第10款，民事訴訟法第390 條第2 項，判決如主
文。
中    華    民    國    95    年    8     月    31    日
                    刑事第十二庭    法  官  林漢強
上正本證明與原本無異
對於本判決如有不服，應於送達後10日內，向本院提出上訴。
                                    書記官  曾千庭
中    華    民    國    95    年    8     月    31    日


司法院資訊處製作；財團法人民間司法改革基金會備份。
